臺灣高等法院刑事判決
110年度上易字第1050號
上訴人  臺灣桃園地方檢察署檢察官
被  告  徐瑞良
                
              
                
上列上訴人因被告竊盜案件，不服臺灣桃園地方法院110年度易
字第35號，中華民國110年4月8日第一審判決（聲請簡易判決處
刑案號：臺灣桃園地方檢察署109年度偵字第32547號）提起上訴
，本院判決如下：
    主    文
原判決關於竊取機車無罪部分撤銷。
徐瑞良犯竊盜罪，累犯，處拘役伍拾日，如易科罰金，以新臺幣
壹仟元折算壹日。
    犯罪事實
一、徐瑞良意圖為自己不法所有，基於竊盜犯意，民國109年8月
    11日凌晨0時許，在桃園市○○區○○○○街附近，見陳秋美所有0
    00-000號牌機車鑰匙未取下即竊取用為代步工具。同日上午
    5時13分許，徐瑞良在桃園市○○區○○路0段00號網咖，另竊取
    林永山所有手機1支（已經原審判處拘役55日確定）騎乘上
    述機車逃逸，經警調閱監視錄影紀錄因而查獲。
二、案經陳秋美訴由桃園市政府警察局中壢分局報請臺灣桃園地
    方檢察署檢察官偵辦。
    理    由
一、證據能力：
(一)被告以外之人於審判外之陳述，雖不符前4條規定，而當事
    人於審判程序同意作為證據，法院審酌該言詞或書面陳述作
    成之情況，認為適當者，得為證據。當事人、代理人或辯護
    人於法院調查證據時，知有第159條第1項不得為證據之情形
    ，而未於言詞辯論終結前聲明異議者，視為有前項同意。刑
    事訴訟法第159條之5第1項、第2項明文規定。被告以外之證
    人於警詢之證述，經依法踐行調查證據程序，檢察官、被告
    均知有該證詞，而不爭執各項證據之證據能力，且未於言詞
    辯論終結前聲明異議，審酌證人筆錄作成之情況，並無在非
    自由意志情況下所為陳述，認為適當，依刑事訴訟法第
　　159條之5第2項規定，具有證據能力。
(二)其餘憑以認定被告犯罪事實之非供述證據，查無違反法定程
    序取得之事實，依同法第158條之4規定反面解釋，均有證據
    能力。　　
二、認定犯罪事實所憑證據及理由：
(ㄧ)被告徐瑞良供稱：當天凌晨12點左右，從告訴人家把機車騎
    出來。之前回家路過無意間看到機車停在路邊，看到鑰匙插
    著，當下我沒有騎，第二天也是插著，才有那個(竊盜)動
    機。一開始我沒有先騎，是第二次發現的時候才有動機。是
    隔幾天買東西又看到，我的車子剛好那時間拿去修，看到鑰
    匙插著，去網咖就順便這樣。我知道未經當事人同意騎乘別
    人的車輛，現在很後悔。因為看鑰匙插在上面，那段時間我
    的機車壞了，貪圖方便，才騎走，事後有騎回來。我知道機
    車是別人所有，未經許可騎走，可能涉犯竊盜罪。從騎走告
    訴人機車的地點到○○路網咖距離約1.6公里，走路要半小
    時，騎車8分鐘左右、10分鐘就到了。在網咖約待了約4、5
    個小時，到網咖就將機車鑰匙拔下來帶在身上，所以別人也
    無法使用該機車(本院卷第92至96頁）。
(二)被告於竊取機車之前，已經觀察多日，然後決意行竊，足認
    具有竊盜的主觀犯意，並非只是未取得管領人同意暫時使用
    他人之物。被告身處網咖的4、5小時期間，刻意將機車鑰匙
    取下帶在身上，排除他人使用該機車的可能性，已彰顯以權
    利人自居，為自己不法所有的意圖。被告竊取機車的行為，
    已經完全充足竊盜罪的構成要件。雖然被告離開網咖之後，
    將機車停放於原位；然而竊盜罪是即成犯，在被告以不法所
    有意圖，著手竊取機車，將機車置於自己實力支配下之時，
    竊盜犯行已經既遂；況且，意圖為自己不法所有，並不以企
    圖永久擁有為要件。因此，縱使被告將機車停放在離被告住
    處(○○○街)不遠的原位，並無礙於被告所為已構成竊盜既遂
    的法律效果。
(三)此外，並有證人即告訴人陳秋美之證言、桃園市政府警察局
    中壢分局扣押筆錄、扣押物品目錄表及監視錄影擷取照片可
    憑。事證明確，被告竊盜犯行可以認定，應依法論科。
三、論罪：
(一)核被告所為，係犯刑法第320條第1項竊盜罪。
(二)被告因竊盜案件，經判處有期徒刑2月確定，109年5月6日執
    行完畢，有本院被告前案紀錄表可憑。5年內故意再犯有期
    徒刑以上之罪，累犯。參酌司法院釋字第775號解釋意旨，
    考量被告有多次竊盜前案紀錄又再犯，依刑法第47條第1項
    規定加重其刑。
四、撤銷改判及科刑審酌事由：
(一)原審諭知被告無罪，檢察官提起上訴指稱原判決不當，有理
    由，原判決關於竊取機車無罪部分，應撤銷改判。
(二)審酌被告之前案紀錄共28頁，106年起毒品、竊盜及詐欺案
    件相伴隨，本案竊行雖非著眼於機車變價的金錢價值，卻凸
    顯被告竊性難改；惟念終能坦承犯行，因行為發生於凌晨0
    時至5時期間，告訴人原本不知機車遭竊，因警方追查被告
    另行偷竊手機犯行而遭查獲，衡酌告訴人受損害程度、被告
    教育程度、工作及家庭經濟等情狀，認宜量處如主文所示之
    刑，並諭知易科罰金折算標準。
據上論斷，依刑事訴訟法第369條第1項前段、第364條、第299條
第1項前段，刑法第320條第1項、第47條第1項、第41條第1項前
段，刑法施行法第1條之1第1項，判決如主文。
本案經檢察官楊挺宏聲請簡易判決處刑，檢察官劉仲慧提起上訴
，檢察官蔡麗清到庭執行職務。
中　　華　　民　　國　　110 　年　　9 　　月　　30　　日
  　　　　　　　　　刑事第十四庭審判長法　官  黃斯偉
  　　　　　　　　　　　　　　  　　  法　官  許泰誠
    　　　　　　　　　　　　　　  　  法　官  郭豫珍
以上正本證明與原本無異。
如不服本判決，應於收受送達後20日內向本院提出上訴書狀，其
未敘述上訴之理由者並得於提起上訴後20日內向本院補提理由書
（均須按他造當事人之人數附繕本）「切勿逕送上級法院」。
                                      書記官  葉書豪
中　　華　　民　　國　　110 　年　　9 　　月　　30　　日
附錄：本案論罪科刑法條全文
中華民國刑法第320條
意圖為自己或第三人不法之所有，而竊取他人之動產者，為竊盜
罪，處 5 年以下有期徒刑、拘役或 50 萬元以下罰金。
意圖為自己或第三人不法之利益，而竊佔他人之不動產者，依前
項之規定處斷。
前二項之未遂犯罰之。